【裁判字號】    97,易,1145
【裁判日期】    970806
【裁判案由】    毒品危害防制條例
【裁判全文】
臺灣士林地方法院刑事判決              97年度易字第1145號
公  訴  人  臺灣士林地方法院檢察署檢察官
被      告  甲○○
上列被告因違反毒品危害防制條例案件，經檢察官提起公訴（97
年度毒偵字第1004號），被告為有罪之陳述，本院裁定改行簡式
審判程序，並判決如下：
    主  文
甲○○施用第二級毒品，累犯，處有期徒刑柒月。
    事  實
一、甲○○前因施用毒品案件，經送強制戒治，於民國91年12月
    11日停止戒治交付保護管束，並於92年1 月31日保護管束期
    滿未經撤銷視為強制戒治執行完畢，其刑責部分，經本院以
    91年度士簡字第185 號判決處有期徒刑四月確定，於92年3
    月27日易科罰金執行完畢。又因施用毒品案件，經本院以94
    年度易字第62號判決處有期徒刑六月確定，於94年8 月10日
    易科罰金執行完畢。另因施用毒品案件，經本院以95年度易
    字第666 號判決處有期徒刑六月確定，於95年12月12日易科
    罰金執行完畢。詎其猶不知悛悔，於前案強制戒治執行完畢
    釋放後五年內，復基於施用第二級毒品甲基安非他命（起訴
    書誤載為安非他命，下稱甲基安非他命）之犯意，於96年5
    月9 日為警採尿往前回溯96小時內某時，在臺北市○○區○
    ○路106 巷16號1 樓居處，以將甲基安非他命置於玻璃球內
    燒烤吸食其煙霧之方式，施用甲基安非他命，嗣於96年5 月
    9 日上午11時40分許，經警通知其至臺北市○○區○○路2
    段261 號臺北市政府警察局內湖分局採尿送驗，結果呈安非
    他命、甲基安非他命陽性反應，始查悉上情。
二、案經臺北市政府警察局內湖分局報請臺灣士林地方法院檢察
    署檢察官偵查起訴。
    理  由
一、前揭犯罪事實，業據被告甲○○於本院審理時供認不諱（見
    本院97年7 月16日審判筆錄），又被告為警查獲時，經採集
    其尿液送檢驗結果，呈安非他命及甲基安非他命陽性反應，
    有臺灣尖端先進生技醫藥股份有限公司96年5 月16日編號AC
    09475 號濫用藥物檢驗報告一紙在卷可稽（見第1162號偵查
    卷第15頁），足徵被告自白與事實相符。又查施用甲基安非
    他命之代謝最先是去N-甲基（N-demethylation） 形成安非
    他命，而施用甲基安非他命後，在正常尿液PH值情況下，24
    小時內，有43％服用劑量以甲基安非他命原態排出；另施用
    安非他命後24小時內，有30％以安非他命原態排出，20％經
    去氨基作用及氧化作用形成苯甲酸，2％經反應形成Norephe
    drine （參照行政院衛生署出版「物質濫用」、「常見濫用
    藥物檢驗方法彙編」所載）。而施用安非他命後，其尿液不
    致檢出甲基安非他命陽性反應，而施用甲基安非他命後，其
    尿液可檢出甲基安非他命和其代謝物安非他命成分，有行政
    院衛生署管制藥品管理局93年11月2 日管檢字第0930010499
    號函可按，是尿液經檢驗出甲基安非他命陽性反應，係被告
    施用甲基安非他命後以甲基安非他命原態排出者；而檢驗出
    安非他命陽性部分，乃施用甲基安非他命、安非他命均可檢
    驗出安非他命陽性反應。查被告經警通知採集之尿液經檢驗
    結果，呈安非他命及甲基安非他命陽性反應，足以認定被告
    係施用甲基安非他命，而非安非他命，起訴書記載被告係施
    用安非他命，容有誤會。本件事證明確，被告犯行堪以認定
    。
二、按犯毒品危害防制條例第十條之施用毒品罪者，檢察官應聲
    請法院裁定令被告入勒戒處所觀察、勒戒。觀察、勒戒後，
    檢察官依據勒戒處所之陳報，認受觀察、勒戒人無繼續施用
    毒品傾向者，應即釋放，並為不起訴處分；認受觀察、勒戒
    人有繼續施用毒品傾向者，檢察官應聲請法院裁定令入戒治
    處所施以強制戒治。經觀察、勒戒或強制戒治執行完畢釋放
    後，五年內再犯毒品危害防制條例第十條之罪者，檢察官應
    依法追訴，毒品危害防制條例第20條第1 項、第2 項、第23
    條第2 項分別定有明文。查被告前因施用毒品案件，經送強
    制戒治，於91年12月11日停止戒治交付保護管束，並於92年
    1 月31日保護管束期滿未經撤銷視為強制戒治執行完畢，有
    法務部全國檢察官線上查詢刑案人犯在監所最新資料報表、
    刑案資料查註紀錄表及全國施用毒品案件紀錄表各一份在卷
    可稽，被告於強制戒治執行完畢釋放後，五年內再犯毒品危
    害防制條例第10條之罪，經檢察官提起公訴，本院應予審理
    。按甲基安非他命係毒品危害防制條例第2 條第2 項第2款
    所稱之第二級毒品。核被告施用甲基安非他命之行為，係犯
    毒品危害防制條例第10條第2 項之施用第二級毒品罪。被告
    持有甲基安非他命進而施用，其持有甲基安非他命之低度行
    為應為施用甲基安非他命之高度行為所吸收，不另論罪。又
    被告有事實欄所述犯罪科刑執行情形，有臺灣高等法院被告
    前案紀錄表附卷可參，其於有期徒刑執行完畢五年內，再故
    意犯本件有期徒刑以上之罪，應依刑法第47條第1 項之規定
    論以累犯，並加重其刑。爰審酌被告有多次施用毒品前科，
    素行不佳，惟考量其僅施用毒品一次及犯罪戕害自己身心健
    康，與犯罪後供認犯行之態度等一切情狀，量處如主文所示
    之刑。
據上論斷，應依刑事訴訟法第299 條第1 項前段、第273 條之1
第1 項，毒品危害防制條例第10條第2 項，刑法第11條前段、第
47條第1 項，判決如主文。
本案經檢察官高俊申到庭執行職務。
中    華    民    國    97    年    8     月    6     日
                  刑事第六庭法  官  周明鴻
以上正本證明與原本無異。
如不服本判決，應於收受送達後10日內向本院提出上訴書狀，其
未敘述上訴理由者，應於上訴期間屆滿後20日內向本院補提理由
書狀（均須按他造當事人之人數附繕本）。
                            書記官  丁梅芬
中    華    民    國    97    年    8     月    6     日
毒品危害防制條例第10條第2項
施用第二級毒品者，處3 年以下有期徒刑。


司法院資訊處製作；財團法人民間司法改革基金會備份。
